【裁判字號】    90,易,73
【裁判日期】    900322
【裁判案由】    竊盜
【裁判全文】
臺灣嘉義地方法院刑事判決                              九十年度易字第七三號
    公  訴  人  臺灣嘉義地方法院檢察署檢察官
    被      告  乙○○
    選任辯護人  吳炳輝
右列被告因竊盜案件，經檢察官提起公訴（九十年度偵字第七十二號），本院判決如
左：
    主  文
乙○○攜帶兇器竊盜，處有期徒刑柒月。緩刑肆年。
扣案之板手壹把沒收。
    事  實
一、乙○○意圖為自己不法之所有，於民國八十九年十一月三十日凌晨二時許，在高
    雄市○○區○○街五四六巷十八號前，趁無人注意之際，持其所有客觀上對人之
    生命、身體、安全具危險性之兇器扳手一把，將甲○○所有停置該處之車號ＸＦ
    －０二五一號自小客車車牌二面卸下，竊取入己，並於得手後旋將該二片車牌懸
    掛在自己所有之前開自小客車使用，嗣於同年十二月二十一日二十三時三十分許
    ，在嘉義市○○路○段四八九號前為警查獲，並扣得其所有供竊盜所用之扳手一
    把。
二、案經嘉義市警察局第二分局報告臺灣嘉義地方法院檢察官偵查起訴。
    理  由
一、右揭事實，業據被告乙○○於警訊、偵查中供認不諱，核與被害人甲○○指述情
    節相符，並有扣押書、搜索扣押證明筆錄、被害報告書各一紙存卷，及板手一把
    扣案足供佐證，被告在本院審理中翻異前詞，辯稱：伊因見車號ＸＦ－０二五一
    號自小客車業已老舊，以為無人所有，方取其車牌使用云云。惟查，被告於本院
    審理時亦供陳知悉車輛之報廢程序，必須經監理機關，並知悉前開甲○○所有自
    小客車他人所有等語（見卷附本院九十年二月二十六日訊問筆錄），則衡諸常理
    ，若明知車輛為他人所有，亦知悉他人若將該車報廢，程序上必須先經監理機關
    ，則端無見車輛停置路旁，即認為無人所有，而得恣意取用之理。是被告辯稱其
    無竊盜犯意云云，顯係推卸之詞，不足採信。本件事證明確，被告犯行堪予認定
    。
二、查扣案之板手一把，客觀上對人之生命、身體及安全確構成威脅而具有危險性，
    顯係兇器無訛。核被告所為，係犯刑法第三百二十一條第一項第三款之攜帶兇器
    竊盜罪。爰審酌被告僅因一己之貪念，即侵害他人財產法益，足見其法紀觀念薄
    弱，惟犯後態度尚稱良好等一切情狀，量處如主文所示之刑，以資懲儆。第查，
    被告雖前於七十八年間因槍砲彈藥刀械管制條例案件，經臺灣臺北地方法院判處
    有期徒刑八月，緩刑五年確定，惟於緩刑期滿未經撤銷，其刑之宣告已失效力，
    與未曾受有期徒刑以上刑之宣告無異，此有臺灣高等法院被告全國前案紀錄表一
    紙在卷足憑，其因一時失慮，致罹刑典，事後深具悔意，經此偵審教訓，當已足
    收警惕之效，信無再犯之虞，是本院因認前所宣告之刑以暫不執行為適當，爰併
    宣告緩刑四年，以啟自新，並警來茲。至扣案之板手一把，係被告所有供本件竊
    盜犯行所用之物，業據被告供明在卷，併依法宣告沒收。
據上論斷，應依刑事訴訟法第二百九十九條第一項前段，刑法第三百二十一條第一項
第三款、第三十八條第一項第二款、第七十四條第一款，判決如主文。
本案經檢察官張長樹到庭執行職務。
中    華    民    國        九十      年      三      月    二十二    日
                              臺灣嘉義地方法院刑事第一庭
                                審判長法  官  陳  珍  如
                                      法  官  黃  仁  勇
                                      法  官  鄧  晴  馨
右正本證明與原本無異。
如不服本判決，應於判決送達後十日內向本院提出上訴狀( 應附繕本 )。
中    華    民    國        九十      年      三      月    二十七  日
                                      書記官  李  彩  娥
附錄本判決論罪之法條：
中華民國刑法第三百二十一條
犯竊盜罪而有左列情形之一者，處六月以上五年以下有期徒刑：
一  於夜間侵入住宅或有人居住之建築物、船艦，或隱匿其內而犯之者。
二  毀越門扇、牆垣或其他安全設備而犯之者。
三  攜帶兇器而犯之者。
四  結夥三人以上而犯之者。
五  乘火災、水災或其他災害之際而犯之者。
六  在車站或埠頭而犯之者。
前項之未遂罰之。


司法院資訊處製作；財團法人民間司法改革基金會備份。
